【裁判字號】    90,毒抗,264
【裁判日期】    900416
【裁判案由】    毒品危害防制條例
【裁判全文】
臺灣高等法院刑事裁定                              九十年度毒抗字第二六四號
    抗  告  人
    即  被  告  甲○○
右抗告人因違反毒品危害防制條例案件，不服臺灣宜蘭地方法院中華民國九十年三月
十二日裁定（九十年度毒聲字第九０號），提起抗告，本院裁定如左：
    主  文
抗告駁回。
    理  由
一、按犯毒品危害條例第十條之罪者（即施用第一、二級毒品），檢察官應先將被告
    送勒戒處所觀察、勒戒，同法第二十條第一項定有明文。又觀察勒戒處分執行條
    例第三條第一項規定，檢察官依毒品危害防制條例第二十條第一項規定命送勒戒
    處所執行觀察、勒戒處分者，應先向法院聲請裁定，法院應於受理聲請後二十四
    小時內為之。
二、查抗告人即被告甲○○於民國（下同）九十年一月九日十七時許往前回溯七十二
    小時內之某時，在不詳處所施用第一級毒品海洛因，為警於九十年一月九日十七
    時許，在宜蘭縣羅東鎮○○路一八八號四樓執行搜索時查獲。被告雖矢口否認上
    揭犯行，惟查，被告為警查獲當日所採尿液經警局送宜蘭縣衛生局檢驗並及原審
    法院送法務部調查局複驗之結果，均呈嗎啡陽性反應，此有宜蘭縣衛生局、法務
    部調查局之檢驗單及檢驗通知書各壹紙附卷可稽，原審法院因檢察官之聲請，依
    毒品危害防制條例第二十條第一項及觀察勒戒處分執行條例第三條第一項規定，
    裁定被告應送勒戒處所觀察、勒戒，經核於法並無不合。
三、被告提起抗告意旨略以：被告絕無施用海洛因，九十年一月九日十七時為警查獲
    時，被告因感冒服用「明德製藥股份有限公司」之「抑冒咳靜」糖漿，經查內含
    有：1.「Codeinephosphate」、2.「DL-Chlorpheniramine Maleate」、3.「
    Pesudoephedrine」等成份，是否因此而致相關檢驗單位有所誤會，尚請詳查。
    再者，被告於案發第二日隨即至醫療檢驗單位檢驗（證物一），是項報告可證被
    告並未有施用毒品之行為，爰依法提起抗告云云。惟依卷附之榮民總醫院八十三
    年四月七日北總內字第０三０五九號函所載，服用其他藥物以氣相層析質譜分
    析法分析結果，不會呈嗎啡偽陽性反應，被告為警查獲當日所採尿液先送宜蘭縣
    衛生局檢驗呈嗎啡陽性反應，原審為求慎重計再送法務部調查局以氣相質譜儀分
    析法覆檢，仍呈嗎啡陽性反應，此有宜蘭縣衛生局、法務部調查局之檢驗單及檢
    驗通知書各壹紙附卷可稽（見毒偵字第二三二號卷第五頁、毒聲字第九０號卷第
    十一頁），被告否認犯行，託辭為警查獲時曾因感冒服用感冒糖漿，因而尿液呈
    嗎啡陽性反應云云，尚無足採。至於被告隨狀呈附之檢驗報告，雖記載無毒品之
    反應，惟被告自己採尿送驗之過程，並未經合法監督，其檢驗方法及儀器設備是
    否公信、客觀？無從得知，且如認該檢驗報告為真正，亦僅能證明被告於檢驗採
    尿日（九十年一月十一日）前九十六小時內（即九十年一月七日之後）無施用毒
    品之行為，不能因此認定被告於九十年一月九日前七十二小時內（即九十年一月
    六日之後）無施用毒品之行為，被告之抗告為無理由，應予駁回。
四、據上論斷，應依刑事訴訟法第四百十二條，裁定如主文。
中    華    民    國     九十     年       四       月        十六      日
                             臺灣高等法院刑事第二十二庭
                                 審判長法  官  許  正  順
                                       法  官  胡  方  新
                                       法  官  林  明  俊
右正本證明與原本無異。
不得再抗告。
                                       書記官  蕭  進  忠
中    華    民    國     九十     年       四       月        十八      日


司法院資訊處製作；財團法人民間司法改革基金會備份。
